臺灣宜蘭地方法院交通事件裁定　　　　 99年度交聲字第260號
移送機關　　交通部公路總局臺北區監理所宜蘭監理站
異　議　人　立國通運股份有限公司
法定代理人　賴俐英
上列異議人因違反道路交通管理處罰條例案件，對於交通部公路
總局臺北區監理所宜蘭監理站民國99年9月21日所為之處分（原
處分案號：（宜監字第裁43─BBA531442號），聲明異議，本院
裁定如下：
    主  文
異議駁回。
    理  由
一、按汽車駕駛人，行經有燈光號誌管制之交岔路口闖紅燈者，
    處新臺幣（下同）1,800元以上5,400元以下罰鍰，道路交通
    管理處罰條例第53條第1項定有明文。
二、移送機關裁決意旨略以：異議人立國通運股份有限公司所屬
    之車牌號碼435-CC號營業遊覽大客車於民國99年8月11日09
    時59分許，在高雄市○○路與英雄路口處因「駕車行經有燈
    光號誌管制之交岔路口闖紅燈」違規，經高雄市政府警察局
    交通警察大隊掣發高市警交相字第BBA531442號舉發違反道
    路交通管理事件通知單舉發，並經移送機關請上開舉發單位
    調查，仍認異議人違規事實明確，乃以異議人違反前述道路
    交通管理處罰條例第53條第1項規定之行為，裁處異議人罰
    鍰3,600元，並依63條第1項第3款記違規點數3點。
三、異議意旨略以：（一）就舉發照片觀之，燈光號誌很明顯被
    路樹所遮掩，應係相關公務人員疏於管理及維護，進而妨礙
    行車用路人的行車視線，可能致使行車用路人因此產生違規
    。（二）根據交通監理單位資料，遊覽車的安全煞車距離為
    時速減20，若此路段時速為60公里，則遊覽車的安全煞車距
    離應為40公尺。當遊覽車駕駛人經過此紅綠燈路口時，可能
    因行車視角加上路樹遮掩紅綠燈，加上安全煞車距離，致使
    駕駛人有可能因為煞車不及或判斷失誤進而產生違規。（三
    ）此紅綠燈號誌明顯違規。依據道路交通標誌標線號誌設置
    規則第7條、第8條，應由主管機關予以改正或取締。故異議
    人主張舉發照片內容最基本要能看見清晰完整之紅、黃、綠
    三個燈，及清空遮掩紅綠燈之路樹樹枝，為此聲明異議等語
    。
四、經查：
（一）異議人所屬之車牌號碼435-CC號營業遊覽大客車於99年8
      月11日09時59分許，在高雄市○○路與英雄路口處因「駕
      車行經有燈光號誌管制之交岔路口闖紅燈」違規，經高雄
      市政府警察局交通警察大隊掣發高市警交相字第BBA53144
      2號舉發違反道路交通管理事件通知單舉發，並有舉發違
      反道路交通管理事件通知單1紙、舉發時間為33.9秒及34.
      8秒之照片各1幀在卷可稽。
（二）異議人雖以上詞置辯，惟查，證人即高雄市政府警察局勤
      務指揮中心員警李育松到庭證稱：照片上所顯示之R339係
      指33.9秒，本件紅燈啟動後33.9秒拍攝到異議人違規照片
      第1張、34.8秒拍到第2張。至異議人所稱樹木遮蔽云云，
      伊自己到現場看過，沒有遮蔽之情形，採證照片所顯示紅
      燈號誌前方有樹葉，是拍攝角度的問題，如果從駕駛人的
      角度看，不會遮到等語明確。舉發員警既與異議人素不相
      識，並無嫌隙，又到庭以具結擔保供述之真實性，擔負觸
      犯偽證罪責之風險，其證言應屬真實可信。至異議人主張
      舉發照片內容最基本要能看見清晰完整之紅、黃、綠三個
      燈，及清空遮掩紅綠燈之路樹樹枝云云，惟按國家行政事
      務龐雜，資源有限，本件舉發照片之拍攝角度已足以辨識
      紅燈及超過停止線之車輛，該違規攝影器材之設置屬行政
      權之行使，並無不當或違法之處，異議人執此爭執，已屬
      無據。又異議人之車輛係於紅燈啟動後達33.9秒仍闖紅超
      越停止線，顯見無其所主張煞車不及之情事。再者，依舉
      發照片所示，異議人車輛行駛之車道旁有一自用小客車即
      始終停等紅燈，益證並無紅燈號誌被遮蔽不清之情形。事
      證明確，本件違規事實應堪認定。
五、綜上所述，異議人所辯洵無足採，從而，異議人確有在行經
    有燈光號誌管制之交岔路口闖紅燈之違規行為。移送機關依
    道路交通管理處罰條例第53條第1項裁處罰鍰3,600元，並依
    第63條第1項第3款規定記違規點數3點，核無不合。本件聲
    明異議為無理由，應予駁回。
據上論斷，應依道路交通事件處理辦法第18條裁定如主文。
中    華    民    國   100    年    1     月    20    日
                  交通法庭  法  官  謝佩玲
以上正本證明與原本無異。
如不服本裁定，應於裁定送達後5日內，向本院提出抗告狀。（
應附繕本）
                            書記官  李玉雲
中    華    民    國   100    年    1     月    20    日